【裁判字號】    94,聲,1713
【裁判日期】    950414
【裁判案由】    返還提存物
【裁判全文】
臺灣桃園地方法院民事裁定              94年度聲字第1713號
聲  請  人  新竹國際商業銀行股份有限公司
法定代理人  甲○○
相  對  人  乙○○
上列當事人間聲請返還擔保金事件，本院裁定如下：
    主  文
聲請人依本院九十一年度聲字第一三三四號民事裁定所提存本院
九十二年度存字第八七八號提存事件之擔保金即面額新台幣壹佰
萬元之台北市政府建設公債八十九年度第二期債票壹張（票號：
KH2464，附息票五至七期）准予返還。
聲請人依本院九十三年度聲字第五五○號民事裁定所提存本院九
十三年度存字第一八八○號提存事件之擔保金即面額新台幣玖拾
萬元之中央政府建設公債九十二年度甲類第四期債票（債券代號
：A92104）准予返還。
    理  由
一、聲請意旨略以：聲請人因借款及連帶保證債務假扣押事件，
    前依本院89年度全六字第3843號及91年度聲字第1334號民事
    裁定，為擔保對相對人財產之假扣押強制執行，曾變換提存
    如主文第1 項所示面額新台幣（下同）1,000,000 元之台北
    市政府建設公債為擔保金，以本院92年度存字第878 號提存
    事件提存在案；另依本院89年度全五字第3847號及93年度聲
    字第550 號民事裁定，為擔保對相對人財產之假扣押強制執
    行，曾變換提存如主文第2 項所示面額9000,000元之中央政
    府建設公債為擔保金，以本院93年度存字第1880號提存事件
    提存在案。惟前開假扣押案件執行標的物，均經本院以92年
    度執十字第23040 號強制執行事件拍定在案，聲請人業已聲
    請本院撤銷系爭假扣押裁定確定在案，並聲請本院以94年度
    聲字第1066號、94年度聲字第1176號函通知相對人如因系爭
    假扣押之強制執行受有損害，應於收到通知後21日內行使權
    利，相對人逾期仍未行使權利，為此依民事訴訟法第106 條
    準用第104 條第1 項規定，聲請返還系爭提存物等語。
二、按訴訟終結後，供擔保人證明已定20日以上之期間，催告受
    擔保利益人行使權利而未行使，或法院依供擔保人之聲請，
    通知受擔保利益人於一定期間內行使權利並向法院為行使權
    利之證明而未證明者，法院應依供擔保人之聲請，以裁定命
    返還其提存物或保證書。前開規定，於其他依法令供訴訟上
    之擔保者，準用之。民事訴訟法第104 條第1 項第3 款、第
    106 條前段分別定有明文。又假扣押裁定如經撤銷或不得再
    據以聲請法院強制執行，則假扣押執行之執行名義失其存在
    ，執行程序隨之終結，債務人如受有損害，可於債權人催告
    所定至少20日之期間內行使權利，應足保護擔保利益人之權
    利，因此所謂訴訟終結，宜從廣義解釋，包括執行程序終結
    在內。
三、經查聲請人為擔保對相對人財產假扣押之強制執行，曾依本
    院89年度全六字第3843號民事裁定，向本院以89年度存字第
    2285號提存事件提存面額1,000,000 元之中央政府建設公債
    85年度甲類第3 期債票2 張為擔保金，並以本院89年度執全
    字第2013號假扣押強制執行事件，對相對人之財產實施假扣
    押在案，嗣再聲請本院以91年度聲字第1334號民事裁定准予
    變換提存物後，向本院以92年度存字第878 號提存事件提存
    如主文第1 項所示面額1,000,000 元之台北市政府建設公債
    為擔保金；另依本院89年度全五字第3847號民事裁定，向本
    院以89年度存字第2205號提存事件提存面額1,000,000 元之
    中央政府建設公債84年度甲類第1 期債票2 張為擔保金，並
    以本院89年度執全字第1961號假扣押強制執行事件，對相對
    人之財產實施假扣押在案，嗣再聲請本院以93年度聲字第55
    0 號民事裁定變換提存物，向本院以93年度存字第1880號提
    存事件提存如主文第2 項所示面額9000,000元之中央政府建
    設公債為擔保金。又前開假扣押強制執行事件所查扣之相對
    人財產，均經本院以92年度執字第23040 號強制執行事件調
    卷拍賣完畢而訴訟終結後，聲請人另聲請本院以94年度全聲
    字第162 號民事裁定撤銷89年度全六字第3843號假扣押裁定
    ；及聲請本院以94年度全聲字第164 號民事裁定撤銷89年度
    全五字第3847號假扣押裁定，再聲請本院以94年度聲字第10
    66號、第1176號函通知受擔保利益人即相對人如因系爭假扣
    押之強制執行受有損害，應於該通知送達後於21日內就系爭
    擔保金行使權利，並向本院為行使權利之證明，相對人已分
    別於94年8 月19日及同年月9 日合法收受本院前開通知，然
    迄今仍未行使權利之事實，業據聲請人提出本院92年度存字
    第878 號、93年度存字第1880號提存書、本院民事執行處通
    知、93年度全聲字第162 號、94年度全聲字第164 號民事裁
    定、本院94年度聲字第1066號、第1176號函各1 件、裁定確
    定證明書2 件為證，核屬相符，復經本院依職權調閱上開卷
    宗查對無誤，自堪信聲請人之主張為真實。從而聲請人聲請
    發還擔保金，合於前開法律規定，應予准許。
四、依民事訴訟法第106 條前段、第104 條第1 項第3 款，裁定
    如主文。
中    華    民    國    95    年    4    月    14    日
                  民事第三庭    法  官  林雯娟
以上正本係照原本作成
如對本裁定抗告須於裁定送達後10日內向本院提出抗告狀，並應
繳納抗告裁判費新台幣1,000 元。
中    華    民    國    95    年    4    月    14    日
                                書記官  簡維萍


司法院資訊處製作；財團法人民間司法改革基金會備份。
